【裁判字號】    95,訴緝,4
【裁判日期】    950117
【裁判案由】    毒品危害防制條例
【裁判全文】
臺灣桃園地方法院刑事判決               95年度訴緝字第4號
公  訴  人  臺灣桃園地方法院檢察署檢察官
被      告  甲○○
                    （現於台灣桃園監獄執行中）
上列被告因毒品危害防制條例案件，經檢察官提起公訴（94年度
毒偵字第2037號），被告於本院準備程序進行中，就被訴事實為
有罪之陳述，經本院告知簡式審判程序意旨，並聽取公訴人及被
告之意見後，本院合議庭裁定由受命法官獨任依簡式審判程序審
理，本院判決如下：
    主  文
甲○○用第一級毒品，處有期徒刑柒月，扣案第一級毒品海洛因
壹包淨重零點壹捌公克（空包裝重零點貳零公克）收銷燬之，扣
案注射針筒壹支沒收之。
    事  實
一、甲○○前於民國89年間因施用毒品案件，經本院以89年度毒
    聲字第2342號裁定令入勒戒處所施以觀察、勒戒，認無繼續
    施用毒品之傾向，於89年4 月27日執行完畢釋放出所無訛，
    經臺灣桃園地方法院檢察署檢察官以89年度毒偵字第1984號
    為不起訴處分確定。詎仍未戒除毒癮，在前案觀察勒戒執行
    完畢釋放後5 年內，復基於施用第一級毒品海洛因之犯意，
    於94年2 月4 日晚上11時許，在桃園縣楊梅鎮○○里○ 鄰○
    ○街134 號住處內，施用第一級毒品海洛因1 次。嗣於翌日
    （同年月5 日）上午11時許，在桃園縣平鎮市○○路225 號
    前為警查獲，並當場在其身上扣得第一級毒品海洛因1 包驗
    餘淨重0.18公克（空包裝重0.20公克，毒品海洛因與包裝袋
    無法析離），及其所有供施用毒品海洛因所用注射針筒1 支
    （但非專供）。
二、案經苗栗縣政府警察局刑事警察大隊報告臺灣苗栗地方法院
    檢察署檢察官呈請臺灣高等法院檢察署檢察長令轉臺灣桃園
    地方法院檢察署檢察官偵查起訴。
    理  由
一、程序部分：本件被告所犯係死刑、無期徒刑或最輕本刑為3
    年以上有期徒刑以外之罪，其於準備程序中就被訴事實為有
    罪之陳述，經本院告知簡式審判程序之旨，並聽取當事人意
    見後，經本院合議庭依刑事訴訟法第273 條之1 第1 項規定
    裁定由受命法官獨任進行簡式審判程序，合先敘明。
二、上揭事實，業經被告甲○○於本院審理時坦承不諱。又被告
    為警於上述時地查獲，採驗尿液送鑑定結果，確呈嗎啡（施
    用毒品海洛因代謝物為嗎啡）陽性反應，有苗栗縣政府警察
    局刑警隊偵辦毒品案件嫌疑人尿液登記簿、扣押筆錄、扣押
    物品目錄表各1 份、中山醫學大學附設醫院藥物濫用檢測中
    心濫用藥物檢驗報告1 份附卷可稽（見臺灣苗栗地方法院檢
    察署94年毒偵字第262 號卷第18、19、21頁、臺灣桃園地方
    法院檢察署94年毒偵字第2037號卷第10、11頁）。且現場查
    獲不明白粉1 包經送鑑定結果，確係第一級毒品海洛因驗餘
    淨重0.18公克（空包裝袋重0.20公克)， 有法務部調查局94
    年5 月11日調科壹字第990001179 號鑑定通知書附卷可憑（
    見臺灣桃園地方法院檢察署94年毒偵字第2037號卷第15頁）
    。此外，復有被告所有供施用毒品海洛因所用器具（但非專
    供）注射針筒1 支扣案可稽。足見上揭事實，除被告不利於
    己自白外，並有上述補強證據足佐，堪認被告自白與事實相
    符。復查被告已曾於89年間因施用毒品案件，經本院以89年
    度毒聲字第2342號裁定令入勒戒處所施以觀察、勒戒，認無
    繼續施用毒品之傾向，於89年4 月27日執行完畢釋放出所無
    訛，經臺灣桃園地方法院檢察署檢察官以89年度毒偵字第19
    84號為不起訴處分確定乙節，有臺灣高等法院被告前案紀錄
    表、臺灣桃園地方法院檢察署刑案資料查註紀錄表各1 份附
    卷可按，被告於觀察勒戒執行完畢釋放後5 年內，再犯毒品
    危害防制條例第10條之罪，可堪認定。綜述，本件事證明確
    ，被告犯行洵堪認定。
三、按海洛因係毒品危害防制條例第2 條第2 項第1 款所定之第
    一級毒品，被告予以施用。核被告所為，係犯毒品危害防制
    條例第10條第1 項施用第一級毒品罪。其持有第一級毒品海
    洛因之低度行為，應為施用之高度行為吸收，不另論罪。爰
    審酌被告犯罪動機、目的、犯行期間及次數，已曾因施用毒
    品犯行受觀察勒戒處分，尚未能知所警惕，戒除施毒劣習，
    足徵其沈溺毒癮頗深，惡性尚重暨犯後坦承犯行之態度等情
    狀，量處如主文所示之刑。扣案第一級毒品海洛因1 包驗餘
    淨重0.18公克（空包裝重0.20公克，海洛因與包裝袋無法析
    離），為被告所有且現場查獲之毒品，依毒品危害防制條例
    第18條第1 前段宣告沒收銷燬之。另扣案注射針筒1 支，均
    係被告所有供施用毒品海洛因所用之器具（但非專供），已
    據被告於警詢時供明在卷，依刑法第38條第1 項第2 款宣告
    沒收。另扣案香煙盒1 個、行動電話1 支（含SIM 卡）並非
    直接供被告本案犯罪所用之物，爰不併予宣告沒收。
據上論斷，應依刑事訴訟法第273 條之1 第1 項、第299 條第1
項前段，毒品危害防制條例第10條第1 項、第18條第1 項前段，
刑法第11條、第38條第1 項第2 款，判決如主文。
本案經檢察官趙燕利到庭執行職務。
中    華    民    國    95    年    1     月    17    日
                  刑事第五庭    法  官  邱滋杉
以上正本證明與原本無異。
如不服本判決，應於送達後10日內，向本院提出上訴狀（應附繕
本），上訴於臺灣高等法院。
                                書記官  高文靜
中    華    民    國    95    年    1     月    17    日
附本件論罪科刑依據之法條：
毒品危害防制條例第十條
施用第一級毒品者，處六月以上五年以下有期徒刑。
施用第二級毒品者，處三年以下有期徒刑。


司法院資訊處製作；財團法人民間司法改革基金會備份。
